【裁判字號】    99,簡,470
【裁判日期】    990727
【裁判案由】    勞保
【裁判全文】
臺北高等行政法院判決
                                       99年度簡字第470號
原      告  愛的世界股份有限公司
代  表  人  甲○○（董事長）
訴訟代理人  魏千律師
            林俊宏律師
被      告  勞工保險局
代  表  人  乙○○○○○○○
上列當事人間勞保事件，原告不服行政院勞工委員會中華民國99
年5 月13日勞訴字第0990004636號訴願決定，提起行政訴訟，本
院判決如下：
    主  文
原告之訴駁回。
訴訟費用由原告負擔。
    事實及理由
一、程序事項：
    本件兩造因勞保所生公法上財產關係涉訟，其標的之金額合
    計為新臺幣（下同）29,030元，係在400,000 元以下，依行
    政訴訟法第229 條第1 項第3 款，應適用簡易程序，本院並
    依同法第233條第1項規定，不經言詞辯論，逕行裁判。
二、事實概要：
    訴外人吳○○以原告為投保單位，參加勞工保險為被保險人
    ，於民國（下同）97年8 月23日上班途中遭人潑灑強酸，申
    請職業傷害傷病給付，經被告審查符合規定，乃以98年7 月
    24日保給核字第097021257608號函（下稱原處分）核定所患
    按職業傷害辦理，所請自97年8 月26日核付至97年11月5 日
    止。原告不服，主張被告就本案事實之認定係有違誤，並不
    合法，請依法撤銷原處分。向勞工保險監理委員會申請審議
    ，勞工保險監理委員會以原告違背所屬被保險人意思申請審
    議為由，而為不受理決定，原告仍不服，經訴願決定駁回後
    ，遂提起本件行政訴訟。
三、按「人民因中央或地方機關之違法行政處分，認為損害其權
    利或法律上之利益，經依訴願法提起訴願而不服其決定，或
    提起訴願逾三個月不為決定，或延長訴願決定期間逾二個月
    不為決定者，得向高等行政法院提起撤銷訴訟。」行政訴訟
    法第4 條第1 項定有明文。其中所謂之「權利」或「法律上
    利益」，係指權利主體所感受的各式各樣主觀利益中以法規
    範之力量，來加以保障或提供實現手段（權利）的特定範圍
    利益；而所謂「利害關係人」，係指違法行政處分之結果致
    其現已存在之權利或法律上之利益受影響者而言，若僅具經
    濟上、情感上或其他事實上之利害關係者則不屬之。又提起
    行政訴訟之當事人不適格者為欠缺訴權之存在要件，應認其
    訴為無理由而以判決駁回其訴，最高行政法院（89年7 月1
    日改制前為行政法院）78年度判字第2320號判決可資參照。
    準此，若非中央或地方機關之行政處分相對人，或非行政處
    分相對人以外之利害關係第三人，而就行政處分提起行政訴
    訟法第4 條第1 項之撤銷訴訟者，即屬當事人不適格，應認
    其訴為無理由而以判決駁回之。經查，原處分相對人為訴外
    人吳○○，原告並非原處分之相對人，且原處分內容乃核定
    訴外人吳○○所請之職業傷病給付，原告僅為訴外人吳○○
    之投保單位，不可能因該處分之作成，而導致其現已存在之
    權利或法律上之利益受影響，換言之，原告並非行政處分相
    對人或利害關係人，依據行政訴訟法第4 條第1 項規定提起
    本件撤銷訴訟，顯屬當事人不適格，揆諸首揭說明，本件起
    訴為顯無理由。
四、據上論結，本件原告之訴為無理由，依行政訴訟法第98條第
    1 項前段，判決如主文。
中    華    民    國    99    年    7     月    27    日
                    臺北高等行政法院第一庭
                                    法  官  楊得君
上為正本係照原本作成。
本件以訴訟事件所涉及之法律見解具有原則性者為限，始得於本
判決送達後20日內向本院提出上訴狀並表明上訴理由，如已於本
判決宣示後送達前提起上訴者，應於判決送達後20日內補具上訴
理由（均按他造人數附繕本），且經最高行政法院許可後方得上
訴。
中    華    民    國    99    年    7   月      27    日
                                    書記官  徐子嵐

司法院資訊處製作；財團法人民間司法改革基金會備份。
